臺灣桃園地方法院刑事判決　　　　　　99年度審訴字第2647號
公　訴　人　臺灣桃園地方法院檢察署檢察官
被　　　告　蘇義正
上列被告因搶奪等案件，經檢察官提起公訴（99年度偵字第5287
號），被告於本院準備程序進行中，就被訴事實為有罪之陳述，
經本院告知簡式審判程序意旨，並聽取公訴人及被告之意見後，
本院合議庭裁定改依簡式審判程序審理，茲判決如下：
    主      文
蘇義正收受贓物，累犯，處有期徒刑月；又意圖為自己不法之
所有，而搶奪他人之動產，累犯，處有期徒刑壹年；應執行有期
徒刑壹年壹月。
    事實及理由
一、犯罪事實：蘇義正(一)前於民國91年間因違反槍砲彈藥刀械管
    制條例、妨害自由案件，經本院以91年度訴字第1722號判決
    分別判處有期徒刑7 月、2 月，應執行有期徒刑8 月確定；
    (二)復於92年間因竊盜案件，經本院以92年度壢簡字第1461號
    判決判處有期徒刑5 月確定；(三)又於同年間因施用第一、二
    級毒品案件，經本院以92年度訴字第1440號判決分別判處有
    期徒刑8 月、5 月，應執行有期徒刑1 年確定；(四)另於同年
    間因違反槍砲彈藥刀械管制條例、贓物案件，經本院以92年
    度訴字第1287號判決分別判處有期徒刑2 年6 月、6 月，應
    執行有期徒刑2 年10月確定；(五)再於同年間因妨害兵役治罪
    條例案件，經臺灣苗栗地方法院以92年度苗簡字第760 號判
    決判處有期徒刑4 月確定；(六)繼於同年間因妨害公務、竊盜
    案件，經本院以92年度訴字第1525號判決分別判處有期徒刑
    7 月、6 月，應執行有期徒刑10月確定；(七)更於93年間因違
    反槍砲彈藥刀械管制條例案件，經本院以93年度訴字第472
    號判決判處有期徒刑1 年2 月確定；前揭(一)至(七)各罪刑除(四)
    之有期徒刑2 年6 月部分不得減刑外，其餘各罪刑嗣經本院
    以96年度聲減字第6032號裁定各減其宣告刑二分之一，並與
    前揭不得減刑之有期徒刑2 年6 月合併定應執行有期徒刑5
    年確定，而於97年5 月19日執行完畢（於本案構成累犯）。
    詎其仍不知悔改，竟為下列行為：
  (一)蘇義正可得而知其於98年8 月下旬某日，在新竹縣湖口鄉○
    ○○街附近，自某真實姓名年籍不詳綽號「小龍」之成年男
    子收受懸掛牌照號碼6U-2867 號車牌之寶藍色馬自達3 系列
    型式自用小客車，係來路不明之贓物（經查上開自用小客車
    之實際牌照號碼為F4-4806 號，係陳信八奈所有，於98年8
    月12日凌晨3 時40分許，在桃園縣中壢市○○路○ 段517 號
    前遭不詳之人竊取；牌照號碼6U-2867 號之車牌2 面，係葉
    甄洳所有，於98年8 月12日上午7 時30分許，在新竹縣湖口
    鄉○○路○ 段530 號對面廣場遭不詳人士竊取），竟仍基於
    收受贓物之犯意，收受前揭車輛1 部及車牌2 面而加以使用
    。
  (二)另意圖為自己不法之所有，於98年9 月4 日21時15分許，駕
    駛前揭自用小客車行經桃園縣龍潭鄉○○路與北龍路路口時
    ，見古家蓁騎乘機車行經該處，於停等紅燈之際，竟趁古家
    蓁不注意而未及防備，打開駕駛座車門，徒手搶奪在古家蓁
    實力支配下，置於機車腳踏板上之皮包1 只（內有古家蓁之
    皮夾、機車駕駛執照【起訴書漏載】、國民身分證、行車執
    照、健保卡、郵局金融卡各1 張、翻譯機、CANON 廠牌數位
    相機各1 台、發票2 張及現金新臺幣600 元等物），得手後
    旋即駕駛前揭自用小客車駛離現場。嗣古家蓁報警處理，經
    警調閱監視錄影器拍攝畫面而循線查獲，始悉上情。
二、證據名稱：
  (一)被告蘇義正於檢察官偵查、本院準備程序及審理中之自白。
  (二)證人即被害人陳信八奈、葉甄洳、古家蓁於警詢中之證述。
  (三)桃園縣政府警察局車輛尋獲電腦輸入單、失車- 唯讀案件基
    本資料、贓物領據證明書各1 份、贓物認領保管單2 紙、發
    票影本2 張、監視器翻拍畫面21張及桃園縣政府警察局龍潭
    分局刑案現場照片28張。
  (四)臺灣高等法院被告前案紀錄表1 份。
三、應適用之法條：刑事訴訟法第273 條之1 第1 項、第299 條
    第1 項前段、第310 條之2 、第454 條第1 項，刑法第325
    條第1 項、第349 條第1 項、第55條、第47條第1 項、第51
    條第5 款，刑法施行法第1 條之1 第1 項、第2 項前段。
四、如不服本判決，得自收受送達之翌日起10日內向本院提出上
    訴狀（應附繕本），其未敘述上訴理由者，應於上訴期間屆
    滿後20日內補提理由書狀於本院，上訴於臺灣高等法院。
本案經檢察官王碩志到庭執行職務。
中    華    民    國    100    年    2     月    11    日
                刑事庭        法  官  潘怡華
以上正本證明與原本無異。
如不服本判決應於收受判決後10日內向本院提出上訴書狀，並應
敘述具體理由。其未敘述上訴理由者，應於上訴期間屆滿後20日
內向本院補提理由書( 均須按他造當事人之人數附繕本) 「切勿
逕送上級法院」。
                              書記官  郭怡君
中    華    民    國    100    年    2     月    11    日
附錄本案論罪科刑法條：
中華民國刑法第325 條第1 項
意圖為自己或第三人不法之所有，而搶奪他人之動產者，處6 月
以上5 年以下有期徒刑。
中華民國刑法第349 條第1 項
收受贓物者，處3 年以下有期徒刑、拘役或5 百元以下罰金。